【裁判字號】    99,訴,562
【裁判日期】    990728
【裁判案由】    毒品危害防制條例
【裁判全文】
臺灣高雄地方法院刑事判決               99年度訴字第562號
公  訴  人  臺灣高雄地方法院檢察署檢察官
被      告  甲○○
選任辯護人  洪世崇律師
            許惠珠律師
上列被告因違反毒品危害防制條例案件，經檢察官提起公訴（99
年度偵字第7287號），及移送併辦（99年度偵字第13260 號），
本院判決如下：
    主  文
甲○○共同犯販賣第一級毒品罪，處有期徒刑拾陸年。扣案如扣
押物品表(一)所示之物，均沒收之。未扣案之販毒所得新臺幣拾貳
萬伍仟元，應與邱進興連帶沒收之，如全部或一部不能沒收時，
以其與邱進興之財產抵償之。
    事  實
一、甲○○（綽號「吃飯仔」）與邱進興（綽號「阿忠」，未經
    起訴）為朋友關係，邱進興並介紹甲○○與乙○○結識。甲
    ○○、邱進興均明知海洛因為毒品危害防制條例第2 條第2
    項第1 款所公告列管之第一級毒品，依同條例第4 條第1 項
    、第11條第1 項之規定，不得持有或販賣，竟意圖營利，基
    於販賣第一級毒品海洛因之犯意聯絡，先由甲○○於民國98
    年6 月14日晚上8 時許，以門號0000000000行動電話門號聯
    繫乙○○所持、門號0000000000號行動電話，通知乙○○其
    目前持有一批黃色劣質、綽號「黃蓮」之第一級毒品海洛因
    ，邀約乙○○前往試用、購買。乙○○便於翌日（15日）中
    午前往甲○○位於高雄縣橋頭捷運站後方之住處向甲○○拿
    取海洛因樣品，並轉往高雄縣路竹鄉試用，待試用滿意後乙
    ○○再與邱進興電話聯絡，商議購買該批毒品之數量、價錢
    ，雙方議定以新臺幣（下同）12萬5000元之價格購買半兩重
    、綽號「黃蓮」之第一級毒品海洛因，乙○○另以其所持、
    門號000000 0000 號行動電話與甲○○所持、門號
    0000000000 號 行動電話聯繫。當日晚上7 時許，乙○○抵
    達甲○○住處，由乙○○當場交付12萬5000元現金、甲○○
    則交付以夾鍊袋包裝、半兩重之第一級毒品海洛因1 包而完
    成交易。嗣經警於99年2 月24日11時45分許，持搜索票對甲
    ○○上開住處進行搜索，扣得甲○○所有、供販賣毒品所用
    之摩托羅拉廠牌行動電話（序號：000000000000000 ）1 支
    、塑膠杓2 支、電子磅秤1 台及中型、小型夾鍊袋各1 包等
    物（其餘扣押物品與本案無關，詳扣押物品表(一)(二)）。
二、案經臺南市警察局移送臺灣高雄地方法院檢察署檢察官偵查
    起訴及移送併辦。
    理  由
壹、程序部分
    按傳聞法則之重要理論依據，在於傳聞證據未經當事人之反
    對詰問予以核實，乃予排斥，惟若當事人已放棄對原供述人
    之反對詰問權，於法院審判時表明同意該等傳聞證據可作為
    證據，基於證據資料愈豐富，愈有助於真實發現之理念，並
    貫徹刑事訴訟法修法加重當事人進行主義之精神，確認當事
    人對於證據能力有處分權之制度，傳聞證據經當事人同意作
    為證據，法院認為適當者，亦得為證據。本件檢察官、被告
    甲○○、辯護人於本院準備程序時，均已表示對於全案卷證
    所存證據（含供述及非供述證據），除證人乙○○警詢之證
    述外，餘均同意有證據能力（見本院卷第60頁），本院復斟
    酌該等證據並非非法取得，亦無證明力明顯過低之情形，以
    之作為證據，應屬適當，是依刑事訴訟法第159 條之5 第1
    項規定，應認該等證據均得採為判決論證之依據。至證人乙
    ○○警詢證述之證據能力，既經辯護人爭執，本院爰不引之
    為本件判決之依據，併予敘明。
貳、實體部分
一、認定犯罪事實所憑之證據及理由：
  (一)訊據被告固坦承伊應乙○○要求，幫他看看毒品價格有無便
    宜一點，並跟乙○○報價，也曾兩度拿樣品給乙○○；98年
    6 月14日、15日伊持門號0000000000行動電話與乙○○所持
    、門號0000000000號行動電話有為如通聯監聽譯文表(一)所示
    之通話，通話內容中提到之「黃蓮」即指黃色劣質海洛因毒
    品等各節均坦承不諱，惟矢口否認有何販賣第一級毒品予乙
    ○○之犯行，辯稱：伊從來沒有跟乙○○交易過云云。辯護
    人則為被告辯稱：自98年6 月14日至15日乙○○與被告的監
    聽譯文內容觀之，至多可以看出乙○○曾於98年6 月14日向
    被告詢價，且於同年月15日與被告會面，但並無證據證明被
    告與乙○○有於98年6 月15日完成毒品交易等語。
  (二)經查，乙○○於98年6 月15日晚上7 時許，以12萬5000 元
    之價格向被告及邱進興購買半兩重、俗稱「黃蓮」之劣質海
    洛因一情，業據乙○○於偵、審中證稱：我所有的海洛因都
    是從綽號「阿忠」的邱進興那裡來的，邱進興介紹橋頭地區
    一個年輕人「吃飯仔」給我認識，是要我向「吃飯仔」買毒
    品。我原先毒品是向邱進興買的，有時候他沒有毒品，會要
    我去住在橋頭捷運站後面「吃飯仔」住處找「吃飯仔」。我
    過去橋頭那邊與「吃飯仔」見過幾次面，每一次他都拿一小
    包給我回去試，如果可以，再向他拿毒品，我只跟「吃飯仔
    」買過一次毒品，其他都是拿來給我試用的。監聽譯文中的
    魚貨如「白鯧」、「石斑」及「水蜜桃」、「黃蓮」都是跟
    邱進興或「吃飯仔」拿來試的海洛因樣品，在電話中通常不
    會說數量及價錢，因為要拿回去試用才能決定要不要買。98
    年6 月14日電話中我先向「吃飯仔」詢問「黃蓮」（即黃的
    海洛因）與「水蜜桃白肉」（即白的海洛因）的價錢，98年
    6 月15日當天中午我去橋頭捷運站那邊跟被告拿「黃蓮」的
    樣品，拿完後去路竹試用，試用通過後我跟邱進興在電話中
    談好拿「黃蓮」半兩，金額12萬5000元。當天晚上7 點我就
    去「吃飯仔」位於橋頭捷運站後面住處拿半兩的海洛因，海
    洛因是以夾鍊袋盛裝、外面並以衛生紙包覆等語明確，證人
    乙○○並於本院審理中當庭指認「吃飯仔」即為在庭之被告
    甲○○（見偵卷第37頁～第40頁；本院訴字卷第114 頁～第
    124 頁）。參酌被告亦坦承伊經由邱進興介紹認識乙○○，
    又曾以電話向乙○○報價、曾提供樣品予乙○○試用，98年
    6 月14日、15日並與乙○○有如通聯譯文表(一)所示之通話，
    且通話中之「黃蓮」即指劣質海洛因毒品等情，均已如前述
    ，被告於本院準備程序中亦表示對於「乙○○曾於98年6 月
    15日晚上7 時許前往其位於橋頭捷運站附近住處」一情不爭
    執（見本院卷第60頁），互核被告所坦認之上開各情，均與
    證人乙○○證述相符，證人乙○○前開所指，即非全然無據
    。
  (三)又細繹被告所使用之門號0000000000號行動電話與乙○○使
    用之門號0000000000號行動電話於98年6 月14日晚上8 時18
    分42秒之通話內容如下：
    被告：剛才信號不好。
    乙○○：嗯，你裡面那種黃蓮甘格有？
    被  告：喜樂...不是白肉的那種嗎？
    乙○○：嗯啊，黃蓮啊。
    被  告：有啊。
    乙○○：那我明天再過去。
    被  告：你等一下要來嗎？
    乙○○：我整理一下看看，不然就明天了。
    被  告：喔，人家報價水蜜桃白肉那種半箱85，你看怎樣？
    乙○○：好，我看看。
    被  告：沒緊答！
    被告使用之0000000000號行動電話與乙○○使用之門號0000
    000000號行動電話於98年6 月15日下午4 時04分47秒通話內
    容如下：
    被  告：兄仔你何時要出門？
    乙○○：晚一點，我還要去上頭。
    被  告：好。
    被告使用之0000000000號行動電話與乙○○使用之門號0000
    000000號行動電話於98年6 月15日下午6 時56分05秒通話內
    容如下：
    乙○○：兄喔，你甘有出去？
    被  告：沒。
    乙○○：那我過去你那邊。
    被  告：好。
    被告使用之0000000000號行動電話與乙○○使用之門號0000
    000000號行動電話於98年6 月15日晚上7 時22分13秒通話內
    容如下：
    乙○○：開門啊，後面這裡。
    被  告：好。
    此有如通聯監聽譯文表(一)所示之通聯譯文、通訊監察書附卷
    可憑（引用資料、出處均詳該表）。依上開譯文所示，證人
    乙○○於98年6 月14日先與被告談及有關「黃蓮」、「水蜜
    桃」等品種之毒品，並與被告相約翌日前往察看，同年月15
    日晚上7 時許乙○○並抵達與被告相約之會面地點，斯時乙
    ○○所持行動電話基地台位置並顯示「高雄縣橋頭鄉○○○
    路60號」（見警1 卷第90頁），合理推判98年6 月15日晚上
    7 時許乙○○前往被告位於高雄縣橋頭鄉住處應與察看毒品
    一事有關，而上開譯文顯示雙方通話內容，與乙○○所述98
    年6 月14日、15日與被告接洽毒品交易事宜之經過吻合；又
    證人乙○○證稱98年6 月15日中午先向被告拿取樣品前往路
    竹鄉試用一情，亦有證人乙○○98年6 月15日當日下午4 時
    4 分47秒與被告之通話顯示其行動電話基地台位置為「高雄
    縣『路竹鄉○○○段171 地號」為據（見警1 卷第89頁），
    是乙○○偵、審程序所述：其先98年6 月14日先向被告詢問
    有無綽號「黃蓮」之海洛因毒品，98年6 月15日中午向被告
    拿取「黃蓮」之樣品前往高雄縣路竹鄉試用，98年6 月15日
    晚上7 時許再持12萬5000元現金前往高雄縣橋頭捷運站，向
    被告購買半兩「黃蓮」之海洛因毒品而完成交易之流程等語
    ，尚屬有據。再觀之乙○○所指本件毒品交易地點、即被告
    鄰近高雄縣橋頭捷運站附近住處，該址四周設有監視錄影系
    統，共分4 支鏡頭，分別監視住宅1 樓後門、籃球場、住宅
    前門馬路及停車場一情，業據被告供述在卷，並有現場照片
    附卷可據（見警卷第8 頁、第21頁），足見該址警戒森嚴，
    與一般毒品交易地點為規避警方查緝並隨時掌握來人身分，
    多在四處設有監視錄影持續監控一情相符。被告雖辯稱：該
    住處曾租給友人開卡拉OK店，伊收回後為了過濾朋友避免家
    人受到打擾，所以仍使用該監視錄影云云，惟維持錄影系統
    開啟所耗器材維修、電費均所費不貲，並非一般家庭所得負
    擔，亦與被告供稱伊收入不好（見本院卷第10頁）的經濟狀
    況有違，乙○○於98年6 月15日晚上7 時許抵達該址後始以
    電話聯絡被告開門，其低調、隱密之行徑當亦非單純前往被
    告住處作客；再參以被告與乙○○於98年6 月15日後仍持續
    以行動電話密集通聯往來，依其等聯繫內容觀之：「你另外
    那個『白鯧』的多少」、「你那個明天或是後天才有了」、
    「老兄，友人急用，單報18，半箱72，幫忙問看看好嗎」（
    詳見通聯監聽譯文表(二)所示之通聯譯文，引用資料、出處均
    詳該表），不外乎為被告繼續以電話對乙○○行邀約兜售，
    如乙○○僅屢屢向被告取樣品試用，卻均未完成毒品交易，
    則衡以常情，被告在無利可圖之情形下自當另覓商機，顯難
    繼續維持雙方為達成交易之聯繫、互動，是本院審酌上開各
    情，堪認證人乙○○證稱98年6 月15日晚上7 時許有在高雄
    縣橋頭捷運站附近完成毒品交易等語，殊值採信。被告辯稱
    只拿過2 次樣品給乙○○，未曾與其達成毒品交易云云，應
    係臨訟飾卸之詞，礙難憑採。
  (四)再者，證人乙○○另證稱：當時我手上有2 支電話，其中1
    支是0925開頭的號碼（按：另1 支即為0000000000門號），
    都有用來跟邱進興所持用3、4支電話聯絡，我也有用這2 支
    電話打給被告的1 支電話（即0000000000門號）等語（見本
    院訴字卷第118 頁、第122 頁），核與一般毒品買賣雙方，
    為規避監聽查緝，均同時使用多支行動電話門號交叉聯絡之
    常情相符，堪認乙○○除持0000000000門號與邱進興或被告
    聯繫毒品交易事宜外，另有使用0925開頭之門號一情屬實，
    惟本件卷存通聯監聽譯文，均係以乙○○持用、門號000000
    0000為監聽對象，而不及於其所使用0925開頭之門號，是自
    無蒐錄乙○○以0925開頭門號與被告或邱進興所為毒品交易
    之聯繫內容。惟證人乙○○有關毒品交易之證述，既已與其
    所持0000000000門號通話之監聽譯文、基地台位置等客觀事
    證相符，並經本院分析乙○○所指交易地點現場狀況、乙○
    ○與被告在98年6 月15日後之互動往來，認乙○○所指毒品
    交易可信性甚高，辯護人質疑證人所述98年6 月15日與被告
    交易毒品之部分聯繫，在卷內無相對應之通聯監察譯文或相
    切合之基地台位址，亦不足為被告有利之認定。
  (五)辯護人雖另辯稱：證人雖於偵審程序指稱98年6 月15日晚上
    有向被告購買12萬5000元之海洛因，惟與其警詢證稱「該次
    沒有交易」不符，可能只是隨口附和等語。惟按，證人之陳
    述有部分前後不符，或相互間有所歧異時，究竟何者為可採
    ，法院仍得本其合理之心證予以審酌，以定其取捨，並非謂
    一有不符或矛盾，即應認其全部均為不可採信，倘其基本事
    實之陳述與真實性無礙時，仍非不得予以採信（最高法院99
    年台上字第3505號判決意旨參照）。證人乙○○固然於98
    年12月7 日警詢中證稱：「『黃蓮』是指米黃色的海洛因毒
    品，吃飯男子向我稱『水蜜桃白肉那種半箱85你看怎樣』是
    指白色色澤的海洛因毒品『半領』開價8 萬5000元看我要不
    要，電話約定後我隔天就開車前往吃飯男子住所，到他家後
    門時，吃飯男子當時拿海洛因毒品樣本給我，該次無交易」
    （警1 卷第75頁），惟其證詞中僅對「該次最終是否完成交
    易」一情所述與偵審程序不同，參酌其於98年12月7 日該次
    警詢中，員警就監聽其所持、0000000000門號行動電話自98
    年6 月5 日至同年月27日與邱進興、被告通聯所得之譯文（
    共計有91筆通聯監聽譯文，見警1 卷第81頁～第91頁），逐
    筆詳問證人毒品交易之經過，證人因而錯置其向被告購買「
    黃蓮」海洛因之交易時間，亦非無可能；又參酌其於偵審程
    序所述之本件毒品交易流程，對於「交易前先試用樣品」、
    「交易時地為98年6 月15日夜間的橋頭捷運站」、「由乙○
    ○向被告以12萬5000元之現金購買半兩重海洛因」及「該次
    交易並無賒帳」等基本交易事實均互核相符，顯非隨口附和
    ，堪認與真實性無礙，自亦不得僅據證人乙○○警詢有誤之
    證詞彈劾其偵審程序關於本件毒品交易事實不移之證述。反
    觀被告於警、偵程序中，經提示上開通聯監聽譯文表(一)所示
    之譯文予被告辨識，被告竟供稱：錄音內容的聲音不是我的
    ，是一名叫鄭惠庭的友人的聲音，可以叫乙○○指認，譯文
    記載的簡訊及通話內容，亦不是我本人與乙○○的對話（見
    警1 卷第30頁；偵卷第8 頁）；於本院移審調查程序中雖坦
    認有與乙○○通聯，惟仍辯稱：「我跟他電話聯絡都是在講
    大陸新娘的事，我們都是用『魚』來代表大陸新娘、『石斑
    』是代表大陸新娘要過來、『白鯧』代表什麼我忘記了」（
    見本院卷第9 頁），其極力撇清與乙○○之關係，並不惜扭
    曲事實，益徵其畏罪情虛。綜上，被告於98年6 月15晚上7
    時許有以12萬5000元之代價販售綽號「黃蓮」之海洛因毒品
    予乙○○而完成毒品交易一情，已可認定。
  (六)復參酌被告供承乙○○是經由邱進興介紹認識的朋友（見警
    1 卷第24頁），被告在向乙○○兜售毒品之通聯談話中時有
    提及綽號「阿忠」之邱進興，其亦曾因邱進興之要求向乙○
    ○催款，有通聯監聽譯文表(二)及同表編號2 之監聽譯文附卷
    可考（引用資料、出處均詳該表），足見被告與邱進興之關
    係匪淺，又依通聯監聽譯文(一)(二)(三)顯示98年6 月15日前後被
    告與邱進興交叉、密集向乙○○兜售毒品，堪認證人乙○○
    前開所述：98年6 月15日當晚與被告進行毒品交易前，曾先
    致電邱進興商議該批毒品之售價，邱進興不同意伊以前債相
    抵之要求，雙方商談結果以12萬5000元之價格成交等語屬實
    ，則被告係與邱進興共謀販賣該批綽號「黃蓮」之海洛因毒
    品，而由邱進興負責與乙○○議價、另由被告負責交付貨品
    暨收取現款之方工方式，共同完成本件毒品交易，同堪認定
    。
  (七)又按販賣第一級毒品，係違法行為，非可公然為之，且其法
    定刑責甚高，苟販賣者無利可圖，絕無甘冒被供出來源或被
    檢警查緝法辦之風險，而平價或低價甚或無利益販賣毒品之
    理，是同案被告邱進興與乙○○聯繫後，由被告將海洛因販
    賣予乙○○，被告與邱進興應有營利之犯意聯絡甚明。綜上
    ，被告與辯護人上揭所辯，均不足採，被告共同販賣第一級
    毒品海洛因之犯行，事證俱明，應予依法論科。
二、論罪科刑
  (一)按法規除特定有施行日期，或以命令特定施行日期者，自該
    特定日起發生效力外，均自公布或發布之日起算至第3 日起
    發生效力，中央法規標準法第13條、第14條分別定有明文。
    查總統於98年5 月20日以華總一義字第09800125141 號令修
    正公布之毒品危害防制條例第4 條第1 項，並未如92年7 月
    9 日該次修正公布時，同時於該條例第36條特別明定自公布
    後6 個月施行之日出條款，故98年5 月20日修正公布之毒品
    危害防制條例第4 條，自應依中央法規標準法第13條之規定
    ，自公布之日即98年5 月20日起算至第3 日即98年5 月22日
    起發生效力，本件被告與邱進興共同販賣第一級毒品之犯罪
    時間為98年6 月15日，係在98年5 月22日毒品危害防制條例
    第4 條第1 項修正生效施行之後，應適用修正後現行之毒品
    危害防制條例第4 條第1 項論罪科刑，而無新舊法比較適用
    之問題，先予敘明。
  (二)又按海洛因係屬毒品危害防制條例第2 條第2 項第1 款之第
    一級毒品，依同條例第11條第1 項、第4 條第1 項規定，不
    得持有或販賣。是核被告甲○○所為，係犯毒品危害防制條
    例第4 條第1 項之販賣第一級毒品罪。被告持有第一級毒品
    之低度行為，為販賣之高度行為所吸收，不另論罪。被告與
    邱進興就上開犯行間，有犯意聯絡及行為分擔，為共同正犯
    。檢察官移送併辦部分（99年度偵字第13260 號），與已起
    訴論罪科刑部分，為事實同一之案件，為起訴效力所及，既
    經查明，本院自得併予審究。再查，被告所為販賣第一級毒
    品行為，固無足取，然販賣第一級毒品法定本刑為「死刑、
    無期徒刑，罰甚嚴厲，然本件被告查獲販賣海洛因之次數僅
    1 次，獲利亦非至鉅，顯非專門從事販毒之大、中型毒梟可
    比擬，另衡酌被告係配合同案被告邱進興之指示，由其出面
    從事毒品交易，認若處以被告毒品危害防制條例之法定最輕
    本刑無期徒刑，猶嫌過重，其情狀應認尚堪憫恕，爰依刑法
    第59條規定減輕其刑。爰審酌毒品戕害人身，一經染毒，極
    易成癮，影響深遠，如任其氾濫、擴散，影響社會治安，危
    害非淺，被告甲○○明知其害，仍與邱進興共同將毒品賣予
    乙○○，助長毒品氾濫，惟念其販賣之數量、金額非鉅，暨
    其犯罪之動機、目的、手段、對社會所生危害等一切情狀，
    量處如主文所示之刑。
  (三)扣案物之處理：
  1.扣案廠牌摩托羅拉之行動電話1 支（序號：00000000000000
    0 ）及塑膠杓子2 支、電子磅秤1 台、中型暨小型夾鍊袋各
    1 包等物（詳扣押物品表(一)），均為被告所有，業經被告自
    承在卷（見本院卷第61頁），其中摩托羅拉廠牌之行動電話
    經被告於98年6 月14日、15日搭配0000000000門號與乙○○
    聯繫本件毒品交易事宜，有通聯紀錄查詢資料附卷可考（見
    警2 卷第153 頁），又觀之證人乙○○所述其購得之半兩海
    洛因係以夾鍊袋盛裝之粉末體（見本院卷第124 頁），合理
    推判應係經被告以塑膠杓、電子磅秤、夾鍊袋等物秤重分裝
    ，是堪認上開行動電話、塑膠杓、電子磅秤、夾鍊袋等物均
    為被告所有、供販賣毒品所用之物，應依毒品危害防制條例
    第19條第1 項規定，併予宣告沒收之。再按共同正犯犯罪所
    得之財物為新臺幣時，因係合併計算，且於全部或一部不能
    沒收時以其財產抵償之，為避免執行時發生重複沒收、抵償
    之情形，故各共同正犯之間係採連帶沒收主義，於裁判時應
    諭知被告共同犯罪所得財物應與其他共同正犯連帶沒收，如
    全部或一部不能沒收時，應以其等財產連帶抵償之（最高法
    院98年度台上字第6920號判決參照），是本件被告因犯本罪
    所得之財物12萬5000元，雖未扣案，然此係被告與邱進興共
    同販賣第一級毒品所得之財物，自應依毒品危害防制條例第
    19條第1 項之規定及共犯連帶沒收原則，予以宣告與邱進興
    連帶沒收之，如全部或一部不能沒收時，以被告與邱進興之
    財產連帶抵償之。
  2.另被告用以與乙○○聯繫毒品交易事宜之0000000000號行動
    電話晶片卡，未經扣案，且被告供稱該門號晶片卡已遺失（
    見本院卷第129 頁），應已滅失而不復存在；而在被告住處
    扣得疑似海洛因之塊狀、粉狀物體，雖經法務部調查局鑑定
    結果認均含海洛因成分，有該局濫用藥物實驗室99年3 月29
    日調科壹字第09923007400 號鑑定書附卷可參（見偵卷第54
    頁），惟因係在99年2 月24日始被查獲，距本案犯罪時間已
    經過8 月，基於海洛因毒品有易於受潮質變及保存不易等限
    制，可認並非與本件被告販賣之海洛因毒品同時販入，當與
    本案無關；而扣案葡萄糖粉末亦有易於化學質變而不易保存
    之限制，亦應認係被告於本案犯罪時間後所取得，而與本案
    無關；至其餘扣押物品均查無證據證明與被告本件犯行有關
    ，爰均不另為沒收或沒收銷燬之諭知，併予敘明。
據上論斷，應依刑事訴訟法第299 條第1 項前段，毒品危害防制
條例第4 條第1 項、第19條第1 項，刑法第11條、第28條、第59
條，判決如主文。
本案經檢察官李英霆到庭執行職務。
中    華    民    國    99    年    7     月    28    日
         刑事第十八庭    審判長法  官    李東柏
                               法  官    周佳佩
                               法  官    王  琁
上正本證明與原本無異
如不服本判決應於收受本判決後10日內向本院提出上訴書狀，其
未敘述上訴理由者，並得於提起上訴後10日內向本院補提理由書
狀（均須按他造當事人之人數附繕本）「切勿逕送上級法院」。
中    華    民    國    99    年    7     月    28    日
                               書記官    黃國忠
附錄本判決論罪科刑法條：
毒品危害防制條例第4條
製造、運輸、販賣第一級毒品者，處死刑或無期徒刑；處無期徒
刑者，得併科新臺幣2 千萬元以下罰金。
┌─────────────────────────────┐
│通聯監聽譯文表(一)                                          │
├─┬──────────────────┬────────┤
│編│通聯監聽譯文（通話時間／內容）      │通聯監聽譯文、通│
│號│                                    │訊監察書之出處  │
├─┼──────────────────┼────────┤
│1 │◎98年6月14日下午08：18：42         │1.0000000000號行│
│  │（ 0000000000 乙○○─ 0000000000「 │  動電話98年6月 │
│  │吃飯」）                            │  14日通聯監聽譯│
│  │「吃飯」：剛才信號不好。            │  文（見警1卷第 │
│  │乙○○：嗯，你裡面那種【黃蓮】甘格有│  89 頁）       │
│  │「吃飯」：喜樂.. 不是白肉的那種嗎？ │2.通訊監察書（見│
│  │乙○○：嗯啊，【黃蓮】啊。          │  警2 卷第138頁 │
│  │「吃飯」：有啊。                    │  ～第139 頁）  │
│  │乙○○：那我明天再過去。            │                │
│  │「吃飯」：你等一下要來嗎？          │                │
│  │乙○○：我整理一下看看，不然就明天了│                │
│  │        。                          │                │
│  │「吃飯」：喔，人家報價【水蜜桃白肉那│                │
│  │          種半箱 85 】你看怎樣？    │                │
│  │乙○○：好，我看看。                │                │
│  │「吃飯」：沒緊答！                  │                │
├─┼──────────────────┼────────┤
│2 │◎98年6月15日下午04：04：47         │1.0000000000號行│
│  │（ 0000000000 乙○○─ 0000000000「 │  動電話98年6月 │
│  │吃飯」）                            │  15 日通聯監聽 │
│  │「吃飯」：兄仔你何時要出門？        │  譯文（見警1卷 │
│  │乙○○：晚一點，我還要去上頭。      │  第89 頁 ～90頁│
│  │「吃飯」：好。                      │  ）            │
│  │                                    │2.通訊監察書（見│
│  │                                    │  警2 卷第138頁 │
│  │                                    │  ～第139 頁）  │
├─┼──────────────────┼────────┤
│3 │◎98年6月15日下午06：56：05         │1.0000000000號行│
│  │（ 0000000000 乙○○─ 0000000000「 │  動電話98年6月 │
│  │吃飯」）                            │  15 日通聯監聽 │
│  │乙○○：兄喔，你甘有出去？          │  譯文（見警1卷 │
│  │「吃飯」：沒。                      │  第90 頁 ）    │
│  │乙○○：那我過去你那邊。            │2.通訊監察書（見│
│  │「吃飯」：好。                      │  警2 卷第138頁 │
│  │                                    │  ～第139 頁）  │
├─┼──────────────────┼────────┤
│4 │◎2009年6月15日下午07：22：13       │1.0000000000號行│
│  │（ 0000000000 乙○○─ 0000000000   │  動電話98年6月 │
│  │「吃飯」）                          │  15 日通聯監聽 │
│  │乙○○：開門啊，後面這裡。          │  譯文（見警1卷 │
│  │「吃飯」：好。                      │  第90 頁 ）    │
│  │                                    │2.通訊監察書（見│
│  │                                    │  警2 卷第138頁 │
│  │                                    │  ～第139 頁）  │
└─┴──────────────────┴────────┘
┌─────────────────────────────┐
│通聯監聽譯文表(二)                                          │
├─┬──────────────────┬────────┤
│編│通聯監聽譯文（通話時間／內容）      │通聯監聽譯文、通│
│號│                                    │訊監察書之出處  │
├─┼──────────────────┼────────┤
│1.│◎98年6月17日下午01：55：05         │1.0000000000號行│
│  │（ 0000000000 乙○○─ 0000000000   │  動電話 98 年6 │
│  │「吃飯」）                          │  月 17 日通聯監│
│  │乙○○：你另外那個【白鯧】的多少啊。│  聽譯文（見警1 │
│  │「吃飯」：啊。                      │  卷第90 頁 ）  │
│  │乙○○：【白鯧】的一斤是多少。      │2.通訊監察書（見│
│  │「吃飯」：沒有了，我退回去給人家了，│  警2 卷第138頁 │
│  │          那個不划算。              │  ～第139 頁）  │
│  │乙○○：你都退回去了。              │                │
│  │「吃飯」：就是你講的，不划算做白工。│                │
│  │乙○○：對啦，我﹝小仔﹞在問啦。    │                │
│  │「吃飯」：兄仔剩下的那個你那一天來那│                │
│  │          個。                      │                │
│  │乙○○：我知道啊。                  │                │
│  │「吃飯」：還要不要。                │                │
│  │乙○○：那些喔。                    │                │
│  │「吃飯」：還剩一半啊，你要我就給你。│                │
│  │乙○○：好啊，你留起來，但還要二天。│                │
│  │「吃飯」：還要二天喔。              │                │
│  │乙○○：啊你看可不可以。            │                │
│  │「吃飯」：他從昨晚就一直跟我催錢。  │                │
│  │乙○○：他那裡二天剛好。            │                │
│  │「吃飯」：喔好好那裡我跟留起來啦。  │                │
│  │乙○○：我明天沒過去就後天。        │                │
│  │「吃飯」：這樣喔。                  │                │
│  │乙○○：最晚後天啦。                │                │
│  │「吃飯」：好啦，就是沒地方籌錢，我也│                │
│  │          不必讓他們催成這樣子。    │                │
│  │乙○○：我知道啦，你跟他講一下。    │                │
│  │「吃飯」：好好。                    │                │
│  │                                    │                │
├─┼──────────────────┼────────┤
│2.│◎98年6月17日下午09：08：26         │1.0000000000號行│
│  │（0000000000「吃飯」─0000000000蘇振│  動電話98年6月 │
│  │邦）                                │  17日通聯監聽譯│
│  │【簡訊】老兄，剩下那些能不能先湊給我│  文（見警1卷第 │
│  │，因為阿忠在向我逼錢，今晚一定要加減│  90頁）        │
│  │籌給他，真的不好意思，體諒一下。    │2.通訊監察書（見│
│  │                                    │  警2 卷第138頁 │
│  │                                    │  ～第139 頁）  │
├─┼──────────────────┼────────┤
│3.│◎98年6月17日下午09：19：49         │1.0000000000號行│
│  │（ 0000000000 乙○○─ 0000000000   │  動電話 98 年6 │
│  │「吃飯」）                          │  月17日通聯監聽│
│  │「吃飯」：兄仔。                    │  譯文（見警1 卷│
│  │乙○○：你那個明天或是後天才有了。。│  第90頁）      │
│  │「吃飯」：現在裡面都沒有。          │2.通訊監察書（見│
│  │乙○○：這樣喔。                    │  警2 卷第138頁 │
│  │「吃飯」：對啊。                    │  ～第139 頁）  │
│  │乙○○：最快也要明天晚上。          │                │
│  │「吃飯」：喔，沒有啦是他們打來逼，不│                │
│  │          然我不會跟你講這個啦？    │                │
│  │乙○○：你怎麼還會欠他。            │                │
│  │「吃飯」：就之前那個啊，真的很倒楣，│                │
│  │         沒情沒份。                 │                │
│  │乙○○：他欠人家都沒有關係，人家欠他│                │
│  │        的就討的什麼的，你跟他說最晚│                │
│  │        明天晚上給他，我再籌看看。  │                │
│  │「吃飯」：不要啦，一事歸一事。      │                │
│  │乙○○：沒有啦，我是要籌一籌拿過去給│                │
│  │        他，不是要打他，社會事不能這│                │
│  │        樣子。                      │                │
│  │「吃飯」：對啦。                    │                │
├─┼──────────────────┼────────┤
│4.│◎98年6月18日下午07：19：34         │1.0000000000號行│
│  │（ 0000000000 乙○○─ 0000000000   │  動電話 98 年6 │
│  │「吃飯」）                          │  月18 日通聯監 │
│  │乙○○：我過去你那裡。              │  聽譯文（見警1 │
│  │「吃飯」：好啊。                    │  卷第90 頁）   │
│  │                                    │2.通訊監察書（見│
│  │                                    │  警2卷第138頁～│
│  │                                    │  第139頁）     │
├─┼──────────────────┼────────┤
│5.│◎98年6月18日下午07：43：24         │1.0000000000號行│
│  │（ 0000000000 乙○○─ 0000000000   │  動電話98年6月 │
│  │「吃飯」）                          │  18日通聯監聽譯│
│  │乙○○：下來了嗎。                  │  文（見警1 卷第│
│  │「吃飯」：要下去了。                │  91頁）        │
│  │                                    │2.通訊監察書（見│
│  │                                    │  警2 卷第138頁 │
│  │                                    │  ～第139 頁）  │
├─┼──────────────────┼────────┤
│6.│◎98年6月20日上午12：22：41         │1.0000000000號行│
│  │（0000000000「吃飯」─0000000000蘇振│  動電話98年6月 │
│  │邦）                                │  20日通聯監聽譯│
│  │【簡訊】老兄，友人急用，單報18，半箱│  文（見警1卷第 │
│  │72，幫忙問看看好嗎？                │  91頁）        │
│  │                                    │2.通訊監察書（見│
│  │                                    │  警2 卷第138頁 │
│  │                                    │  ～第139 頁）  │
├─┼──────────────────┼────────┤
│7.│◎98年6月22日上午10：11：14         │1.0000000000號行│
│  │（0000000000「吃飯」─0000000000蘇振│  動電話98年6月2│
│  │邦）                                │  2日通聯監聽譯 │
│  │【簡訊】阿兄，單件報17，現金，友人急│  文（見警1 卷第│
│  │用，有興趣嗎？白，原裝的。          │  91頁）        │
│  │                                    │2.通訊監察書（見│
│  │                                    │  警2 卷第138頁 │
│  │                                    │  ～第139 頁）  │
├─┼──────────────────┼────────┤
│8.│◎98年6月22日下午06：11：20         │1.0000000000號行│
│  │（0000000000「吃飯」─0000000000蘇振│  動電話98年6月 │
│  │邦）                                │  22日通聯監聽譯│
│  │【簡訊】兄，那事情有要幫一下我兄弟嗎│  文（見警1 卷第│
│  │？往後他也會俗俗的感激你的！        │  91頁）        │
│  │                                    │2.通訊監察書（見│
│  │                                    │  警2 卷第138頁 │
│  │                                    │  ～第139 頁）  │
├─┼──────────────────┼────────┤
│9.│◎2009年6月22日下午06：14：38       │1.0000000000號行│
│  │（ 0000000000 乙○○─ 0000000000   │動電話 98 年 6  │
│  │「吃飯」）                          │月 15 日通聯監聽│
│  │「吃飯」：兄喔！                    │譯文（見警一卷第│
│  │乙○○：嗯，這陣子沒錢。            │90 頁）         │
│  │「吃飯」：按呢喔，我想說那叨軟軟啊，│2.通訊監察書（見│
│  │          幫忙一下。                │警二卷第138 頁～│
│  │乙○○：我知啦，阿叨籌沒，昨天過去籌│第139頁）       │
│  │        沒有要等他星期三回覆啊。    │                │
│  │「吃飯」：阿呢喔。                  │                │
│  │乙○○：對啊，等星期三回覆再那個了，│                │
│  │        我這幾天籌看看有沒有再過去啦│                │
│  │        。                          │                │
│  │「吃飯」：喔。                      │                │
│  │.......                             │                │
├─┼──────────────────┼────────┤
│10.│◎98年6月27日下午08：46：24         │1.0000000000號行│
│  │（0000000000「吃飯」─0000000000蘇振│  動電話98年6月 │
│  │邦）                                │  27日通聯監聽譯│
│  │【簡訊】老兄，純白的婚紗禮服，上半身│  文（見警1卷第 │
│  │、九。有沒有意願呢？都在忙嗎？有空請│  91頁）        │
│  │來喝茶吧！                          │2.通訊監察書（見│
│  │                                    │  警2 卷第138頁 │
│  │                                    │  ～第139 頁）  │
│  │                                    │                │
├─┼──────────────────┼────────┤
│11.│◎98年6月27日下午09：34：08         │1.0000000000號行│
│  │（ 0000000000 乙○○─ 0000000000   │  動電話98年6月 │
│  │「吃飯」）                          │  27日通聯監聽譯│
│  │「吃飯」：兄喔都在忙什麼啦？        │  文（見警1 卷91│
│  │乙○○：啊蝦子養不大啦，都堵住了。  │  頁）          │
│  │「吃飯」：按呢喔，有空過來喝兩杯啦。│2.通訊監察書（見│
│  │乙○○：好啊                        │  警2 卷第138頁 │
│  │「吃飯」：啊白色的那種不用叫他留了嗎│  ～第139 頁）  │
│  │         ？                         │                │
│  │乙○○：不用了，啊叨攏...           │                │
│  │「吃飯」：我聽有...                 │                │
└─┴──────────────────┴────────┘
┌─────────────────────────────┐
│通聯監聽譯文表(三)                                          │
├─┬──────────────────┬────────┤
│編│通聯監聽譯文（通話時間／內容）      │通聯監聽譯文、通│
│號│                                    │訊監察書之出處  │
├─┼──────────────────┼────────┤
│1 │◎98年6月9日下午07：49：50          │1.0000000000號行│
│  │（ 0000000000 乙○○─ 0000000000   │  動電話98年6月9│
│  │邱進興）                            │  日通聯監聽譯文│
│  │邱進興：喂，那尾【魚】的錢拿去賭博啦│  （見警1卷第82 │
│  │        ，我說爭一半啦。            │  頁 ）         │
│  │乙○○：嗯。                        │2.通訊監察書（見│
│  │邱進興：爭來的一半看你要不要，一半給│  警2 卷第138頁 │
│  │        你啦。                      │  ～第139 頁）  │
│  │乙○○：呼我啊。                    │                │
│  │邱進興：不然人家那個而已，爭一半而已│                │
│  │        ，多的話不好意思。          │                │
│  │乙○○：好啦。                      │                │
├─┼──────────────────┼────────┤
│2 │◎98年6月10日下午11：21：04         │1.0000000000號行│
│  │（ 0000000000 乙○○─ 0000000000   │  動電話98年6月1│
│  │邱進興）                            │  0日通聯監聽譯 │
│  │乙○○：剛好而已，那【魚】剛好而已。│  文（見警1 卷第│
│  │邱進興：剛好喔。                    │  83頁）        │
│  │乙○○：嗯勉強剛好而已，不能再【切薑│2.通訊監察書（見│
│  │        絲下去拌了】，這樣而已，勉強│  警2 卷第138頁 │
│  │        啦。                        │  ～第139 頁）  │
│  │邱進興：啊可以嗎？                  │                │
│  │乙○○：可以啦，就不能再那個了啦。  │                │
│  │邱進興：這樣喔，那這【 11 元】甘有要│                │
│  │        喜樂                        │                │
│  │乙○○：你看品嚐看可以沒有，我剛才去│                │
│  │        時不是跟你講了嗎？我弄少許而│                │
│  │        已。                        │                │
│  │邱進興：啊有要取嗎？                │                │
│  │乙○○：有啊，你沒看...。           │                │
│  │邱進興：好...等我。                 │                │
├─┼──────────────────┼────────┤
│3 │◎98年6月11日上午12：52：13         │1.0000000000號行│
│  │（ 0000000000 乙○○─ 0000000000   │  動電話98年6月1│
│  │邱進興）                            │  1 日通聯監聽譯│
│  │乙○○：喂。                        │  文（見警1 卷第│
│  │邱進興：來吃【魚仔】啦。            │  83頁）        │
│  │乙○○：喔好。                      │2.通訊監察書（見│
│  │                                    │  警2 卷第138頁 │
│  │                                    │  ～第139 頁）  │
├─┼──────────────────┼────────┤
│4 │◎98年6月21日下午03：53：01         │1.0000000000號行│
│  │（ 0000000000 乙○○─ 0000000000   │  動電話98年6月2│
│  │邱進興）                            │  1日通聯監聽譯 │
│  │乙○○：在忙嗎？                    │  文（見警1 卷第│
│  │邱進興：好幾天沒睡了。              │  84頁）        │
│  │乙○○：喔，你有的話要籌一下，每天打│2.通訊監察書（見│
│  │        呼我啊。                    │  警2 卷第138頁 │
│  │邱進興：我知啦，啊不叨有。          │  ～第139 頁）  │
│  │乙○○：籌看有...。                 │                │
│  │邱進興：不然你來一下啦。            │                │
│  │乙○○：我在外面，等一下再轉過去。  │                │
│  │邱進興：我在魚塭啦。                │                │
│  │乙○○：好。                        │                │
└─┴──────────────────┴────────┘
 ┌──────────────────────────────────┐
 │扣押物品表(一)                                                        │
 ├──┬────────┬─────┬────────────────┤
 │編號│ 扣案物品名稱   │   數量   │    備  註                      │
 ├──┼────────┼─────┼────────────────┤
 │ 1. │  塑膠杓子      │   2支    │99年2 月24日經警持搜索票在被告│
 │    │                │          │  住處3 樓餐桌上扣得（即扣押物品│
 │    │                │          │  目錄表編號10）。              │
 │    │                │          │為被告所有，供分裝、販賣毒品海│
 │    │                │          │  洛因所用之物。                │
 ├──┼────────┼─────┼────────────────┤
 │ 2. │  電子磅秤      │   1台    │99年2 月24日經警持搜索票在被告│
 │    │                │          │  住處3 樓餐桌上扣得（即扣押物品│
 │    │                │          │  目錄表編號13）。              │
 │    │                │          │為被告所有，供秤重、販賣毒品海│
 │    │                │          │  洛因所用之物。                │
 ├──┼────────┼─────┼────────────────┤
 │ 3. │摩托羅拉廠牌行動│   1支    │99年2 月24日經警持搜索票在被告│
 │    │電話（序號：3545│          │  住處3 樓用餐桌上扣得（即扣押物│
 │    │00000000000）   │          │  品目錄表編號17）。            │
 │    │                │          │為被告所有，供聯繫、販賣毒品海│
 │    │                │          │  洛因所用之物。                │
 ├──┼────────┼─────┼────────────────┤
 │ 4. │中型夾鍊袋      │   1包    │99年2 月24日經警持搜索票在被告│
 │    │                │          │  住處3 樓餐桌上扣得（即扣押物品│
 │    │                │          │  目錄編號7）                   │
 │    │                │          │為被告所有，供包裹、販賣毒品海│
 │    │                │          │  洛因所用之物。                │
 ├──┼────────┼─────┼────────────────┤
 │ 5. │小型夾鍊袋      │    1包   │99年2 月24日經警持搜索票在被告│
 │    │                │          │  住處3 樓餐桌上扣得（即扣押物品│
 │    │                │          │  目錄編號8）                   │
 │    │                │          │為被告所有，供包裹、販賣毒品海│
 │    │                │          │  洛因所用之物。                │
 └──┴────────┴─────┴────────────────┘
 ┌──────────────────────────────────┐
 │扣押物品表(二)                                                        │
 ├──┬────────┬─────┬────────────────┤
 │編號│ 扣案物品名稱   │   數量   │    備  註                      │
 ├──┼────────┼─────┼────────────────┤
 │ 1. │包裝註記「綜合」│   1包    │99年2 月24日經警持搜索票在被告│
 │    │字樣之粉狀海洛因│          │  住處3 樓餐桌上扣得（即扣押物品│
 │    │（驗後淨重0.28公│          │  目錄表編號1 ）。              │
 │    │克，空包裝重0.28│          │送驗結果呈海洛因陽性反應，有法│
 │    │公克）          │          │  務部調查局濫用藥物實驗室99年3 │
 │    │                │          │  月29日調科壹字第09923007400 號│
 │    │                │          │  鑑定書附卷可據（見偵卷第54頁）│
 │    │                │          │  。                            │
 │    │                │          │與本案無關。                  │
 ├──┼────────┼─────┼────────────────┤
 │ 2. │塊狀海洛因（驗後│   4包    │99年2 月24日經警持搜索票在被告│
 │    │淨重8.86公克，空│          │  住處3 樓餐桌上扣得（即扣押物品│
 │    │包裝總重1.90公克│          │  目錄表編號2、3-1）。          │
 │    │）              │          │送驗結果均呈海洛因陽性反應，有│
 │    │                │          │  法務部調查局濫用藥物實驗室99年│
 │    │                │          │  3 月29日調科壹字第09923007400 │
 │    │                │          │  號鑑定書附卷可據（見偵卷第54頁│
 │    │                │          │  ）。                          │
 │    │                │          │與本案無關。                  │
 ├──┼────────┼─────┼────────────────┤
 │ 3. │白色粉末葡萄糖  │   1包    │99年2 月24日經警持搜索票在被告│
 │    │                │          │  住處3 樓餐桌上扣得（即扣押物品│
 │    │                │          │  目錄表編號5）。               │
 │    │                │          │與本案無關。                  │
 ├──┼────────┼─────┼────────────────┤
 │ 4. │  白鐵模具      │   1組    │99年2 月24日經警持搜索票在被告│
 │    │                │          │  住處3 樓後方房間內扣得（即扣押│
 │    │                │          │  物品目錄表編號23）。          │
 │    │                │          │與本案無關。                  │
 ├──┼────────┼─────┼────────────────┤
 │ 5. │ 鐵質模具台     │   1台    │99年2 月24日經警持搜索票在被告│
 │    │                │          │  住處3 樓後方房間內扣得（即扣押│
 │    │                │          │  物品目錄表編號24）。          │
 │    │                │          │與本案無關。                  │
 ├──┼────────┼─────┼────────────────┤
 │ 6. │  圓形白鐵模具  │    1個   │99年2 月24日經警持搜索票在被告│
 │    │                │          │  住處3 至4 樓樓梯間扣得（即扣押│
 │    │                │          │  物品目錄表編號25）。          │
 │    │                │          │與本案無關。                  │
 ├──┼────────┼─────┼────────────────┤
 │ 7. │  千斤頂        │    2台   │99年2 月24日經警持搜索票在被告│
 │    │                │          │  住處4 樓前方電源開關處扣得（即│
 │    │                │          │  扣押物品目錄表編號26）。      │
 │    │                │          │與本案無關。                  │
 ├──┼────────┼─────┼────────────────┤
 │ 8. │  透明玻璃瓶    │   1個    │99年2 月24日經警持搜索票在被告│
 │    │                │          │  住處3 至4 樓樓梯間扣得（即扣押│
 │    │                │          │  物品目錄表編號25）。          │
 │    │                │          │與本案無關。                  │
 ├──┼────────┼─────┼────────────────┤
 │ 9. │峰牌香菸盒（內含│   1個    │99年2 月24日經警持搜索票在被告│
 │    │摻有海洛因香菸之│          │  住處3 樓餐桌上扣得（即扣押物品│
 │    │菸盒）          │          │  目錄表編號4、4-1）            │
 │    │                │          │被告另因施用第一、二級毒品案件│
 │    │                │          │  ，經本院99年度審聲字第647 號裁│
 │    │                │          │  定送觀察勒戒。                │
 │    │                │          │與本案無關。                  │
 ├──┼────────┼─────┼────────────────┤
 │ 10. │峰牌香菸盒（內含│    2個   │99年2 月24日經警持搜索票在被告│
 │    │吸食安非他命用之│          │  住處3 樓餐桌上扣得（即扣押物品│
 │    │玻璃燈泡）      │          │  目錄表編號6、6-1、11、11-1）  │
 │    │                │          │被告另因施用第一、二級毒品案件│
 │    │                │          │  ，經本院99年度審聲字第647 號裁│
 │    │                │          │  定送觀察勒戒。                │
 │    │                │          │與本案無關。                  │
 ├──┼────────┼─────┼────────────────┤
 │ 11. │已吸食完之峰牌香│    1支   │99年2 月24日經警持搜索票在被告│
 │    │菸菸頭          │          │  住處3 樓餐桌上扣得（即扣押物品│
 │    │                │          │  目錄表編號9）                 │
 │    │                │          │被告另因施用第一、二級毒品案件│
 │    │                │          │  ，經本院99年度審聲字第647 號裁│
 │    │                │          │  定送觀察勒戒。                │
 │    │                │          │與本案無關。                  │
 ├──┼────────┼─────┼────────────────┤
 │ 12. │吸食安非他命用之│    1個   │99年2 月24日經警持搜索票在被告│
 │    │玻璃瓶          │          │  住處3 樓餐桌上扣得（即扣押物品│
 │    │                │          │  目錄表編號12）                │
 │    │                │          │被告另因施用第一、二級毒品案件│
 │    │                │          │  ，經本院99年度審聲字第647 號裁│
 │    │                │          │  定送觀察勒戒。                │
 │    │                │          │與本案無關。                  │
 ├──┼────────┼─────┼────────────────┤
 │13.  │粉紅色提袋（內含│    1個   │99年2 月24日經警持搜索票在被告│
 │    │衛生紙、小剪刀、│          │  住處3 樓後方房間櫃子內扣得（即│
 │    │安非他命共6 包〈│          │  扣押物品目錄表編號22、22-1、22│
 │    │合計驗後淨重1.3 │          │  -2、22-3、22-4、22-5、22-6、22│
 │    │公克〉、殘渣袋、│          │  -7、22-8、22-9、22-10 、22-11 │
 │    │吸食燈泡等）    │          │  ）。                          │
 │    │                │          │被告否認為其所有，且亦與本案無│
 │    │                │          │  關。                          │
 ├──┼────────┼─────┼────────────────┤
 │ 14. │NOKIA 廠牌行動電│   1支    │99年2 月24日經警持搜索票在被告│
 │    │話（序號：135790│          │  住處3 樓餐桌上扣得（即扣押物品│
 │    │000000000、含門 │          │  目錄表編號16）                │
 │    │號0000000000SIM │          │與本案無關。                  │
 │    │卡1 枚）        │          │                                │
 ├──┼────────┼─────┼────────────────┤
 │ 15. │NOKIA 廠牌行動電│   1支    │99年2 月24日經警持搜索票在被告│
 │    │話（序號：351100│          │  住處3 樓餐桌上扣得（即扣押物品│
 │    │000000000 、含門│          │  目錄表編號19）                │
 │    │號0000000000SI M│          │與本案無關。                  │
 │    │卡1 枚）        │          │                                │
 ├──┼────────┼─────┼────────────────┤
 │ 16. │LG廠牌行動電話（│   1支    │99年2 月24日經警持搜索票在被告│
 │    │序號：0000000000│          │  住處3 樓餐桌上扣得（即扣押物品│
 │    │36700）         │          │  目錄表編號18）                │
 │    │                │          │與本案無關。                  │
 ├──┼────────┼─────┼────────────────┤
 │ 17. │插置於摩托羅拉廠│    1張   │99年2 月24日經警持搜索票在被告│
 │    │牌行動電話中、門│          │  住處3 樓餐桌上扣得（即扣押物品│
 │    │號0000000000號  │          │  目錄表編號17）                │
 │    │SIM卡           │          │與本案無關。                  │
 ├──┼────────┼─────┼────────────────┤
 │ 18. │呼叫器          │    1個   │99年2 月24日經警持搜索票在被告│
 │    │                │          │  住處3 樓餐桌上扣得（即扣押物品│
 │    │                │          │  目錄表編號20）                │
 │    │                │          │與本案無關。                  │
 ├──┼────────┼─────┼────────────────┤
 │ 19. │橡皮管          │    1條   │99年2 月24日經警持搜索票在被告│
 │    │                │          │  住處3 樓餐桌上扣得（即扣押物品│
 │    │                │          │  目錄表編號21）                │
 │    │                │          │與本案無關。                  │
 ├──┼────────┼─────┼────────────────┤
 │ 20. │黑色手提袋      │    1個   │99年2 月24日經警持搜索票在被告│
 │    │（內含霰彈長槍、│          │  住處4 樓扣得（即扣押物品目錄表│
 │    │霰彈、彈殼等）  │          │  編號27、27-1、27-2、27-3、27-4│
 │    │                │          │  、27-5）                      │
 │    │                │          │被告另因未經許可持有具殺傷力槍│
 │    │                │          │  枝、子彈案件，經高雄地方法院檢│
 │    │                │          │  察署99年度偵字第7217號提起公訴│
 │    │                │          │  。                            │
 │    │                │          │與本案無關。                  │
 └──┴────────┴─────┴────────────────┘

司法院資訊處製作；財團法人民間司法改革基金會備份。
